【裁判字號】    90,易,1387
【裁判日期】    900807
【裁判案由】    妨害自由
【裁判全文】
臺灣桃園地方法院刑事判決                          九十年度易字第一三八七號
    公  訴  人  臺灣桃園地方法院檢察署檢察官
    被      告  甲○○
右列被告因妨害自由案件，經檢察官提起公訴（九十年度偵字第八二一二號），本院
判決如左：
    主      文
甲○○無故侵入他人住宅，累犯，處有期徒刑柒月。
    事      實
一、甲○○曾因妨害家庭案件，於民國八十九年三月二十七日經本院判處有期徒刑四
    月確定，八十九年五月十二日易科罰金執行完畢。又曾因於八十九年七月六日上
    午六時許，無故侵入桃園縣龍潭鄉○○村○○路一０五號乙○○、丙○○夫妻住
    宅之犯行，甫於九十年三月二十日經本院以八十九年度易字第二八八０號判處有
    期徒刑三月（尚未確定）。猶不知省惕，復另行起意，於九十年五月十九日晚間
    十一時二十分許，前去上址屋外敲擊宅門叫囂，丙○○因不堪其擾，遂啟門請其
    迅即離開，詎甲○○竟趁隙強行闖入屋內，並大力拍打冰箱，乙○○見狀旋趨前
    制止且喝令其離去，惟彭某聞言不予搭理並進而與之發生拉扯，嗣經丙○○報警
    趕來始將之查獲。
二、案經被害人乙○○、丙○○訴由桃園縣警察局平鎮分局報請台灣桃園地方法院檢
    察署檢察官偵查起訴。
    理      由
一、訊據被告甲○○，固坦承於前揭時、地，進入上址告訴人乙○○、丙○○二人住
    宅之情不諱，惟矢口否認上開犯行，辯稱係丙○○允許其入內云云。但查，右述
    事實，業據告訴人黎、鍾二人於警訊及本院審理時指訴綦詳，佐以甲○○曾因與
    丙○○相姦而遭判處罪刑之情，因之，既有此嫌隙在前，乙○○必視之為眼中釘
    、肉中刺，若再碰面，勢無善顏好語相待並將再起爭端，此復徵之被告於偵查中
    承明：（乙○○）看到我不高興，就和我發生拉扯等語益明（見偵卷第十九頁反
    面），職是，甲○○既為極端不受乙○○欣見歡迎之人物，抑且，丙○○當亦詳
    悉此情，是以值其上門之際，乙○○既在家中，則為維持家庭和樂，避免橫生事
    端，則丙○○驅之趕之，猶恐未及，豈有反而啟門迎其登堂入室之可能？衡此，
    足徵告訴人二人所訴屬實，是被告係未經同意強行闖入上址告訴人二人住宅之情
    ，狀至鮮明。被告辯稱係經丙○○同意云云，殊違事實，核屬卸責之詞，非可採
    信。再查，被告前固亦曾因侵入上址告訴人住宅之犯情，甫於九十年三月二十日
    經本院以八十九年度易字第二八八０號判處有期徒刑三月，有本院該案刑事判決
    一份在卷可憑，惟查，前案發生之時間為八十九年七月六日，與本案之發生時間
    九十年五月十九日相隔已近十個半月之久，時間顯非緊接，自是難謂其係基於概
    括犯意而連續為前後二犯行，彼此間並無連續犯裁判上一罪之關係，因之，該前
    案縱仍上訴中，本院自得就本案另予審判處罰之，應予敘明。綜述，本件事證已
    明，被告犯行洵堪認定，應依法論科。
二、核被告所為，係犯刑法第三百零六條第一項之侵入住宅罪。其曾有如事實欄所載
    之犯罪科刑執行情形，有台灣高等法院被告全國前案紀錄表一份在卷可按。其受
    有期徒刑執行完畢後，於五年內再犯有期徒刑以上之本罪，為累犯，應依法加重
    其刑。爰審酌被告犯罪動機、目的、手段、犯行所生危害，已曾因相同犯情甫受
    罪刑科處，詎猶不知省惕，竟一仍舊慣，再犯相同情節之罪，顯然直視法律為無
    物，是其蔑法之心，躍然於形，惡性甚重，非嚴予懲處，實無以矯其頑習，治其
    劣性及其犯後態度等一切情狀，量處如主文所示之刑。
據上論斷，應依刑事訴訟法第二百九十九條第一項前段，刑法第三百零六條第一項、
第四十七條，罰金罰鍰提高標準條例第一條前段，判決如主文
本案經檢察官陳志全到庭執行職務。
中      華      民      國    九十      年      八      月      七      日
                              臺灣桃園地方法院刑事第三庭
                                  法  官  蔡榮澤
右正本證明與原本無異。
如不服本判決，應於判決送達後十日內向本院提出上訴狀( 應附繕本 )，上訴於
臺灣高等法院。
                                    書記官   劉德壽
中        華        民        國   九十   年   八   月    二十一    日
附本件論罪科刑依據之法條：
刑法第三百零六條第一項
無故侵入他人宅、建築物或附連圍繞之土地或船艦者，處一年以下有期徒刑、拘役或
三百元以下罰金。
無故藏匿其內或受退去之要求而仍留滯者亦同。


司法院資訊處製作；財團法人民間司法改革基金會備份。
